# 未签合同却发生了大量成本如何处理？

提问人：asdlinlvhe 时间：2016-06-28 23:44:19
如：A企业接受C委托提供运营服务，同时又将部分运营服务分包给B企业，A企业与B、C均未签定合同A企业自身发生运营成本 100元，B企业发生运营成本 50 元，B企业将发生的成本 50 元报给A，A记入主营业务成本，期末预计已经发生的成本能够得到补偿，确认了 150 元的收入，这样处理正确吗？如不正确，应该怎样处理？谢谢

回答人：chenyiwei
此类情况，因为与客户未签订合同，严格来说是不能确认收入的，自身已发生的成本和外包成本应直接计入损益。但在实际操作中，如果是此类企业普遍的业务模式，与客户有长期合作关系，能够合理保证已发生的成本能够在日后收回的，则也可以就已发生的合同成本（含外包成本）确认等额的收入，不确认利润。